# 请教陈版主：职工食堂浴室折旧计提问题

提问人：谁主沉浮 1 时间：2013-09-05 13:26:47
各位老师们好，咨询个问题： 企业内部的职工食堂、浴室，房屋计提的折旧是否计入职工福利费？国企对福利费控制较严，能否不通过福利费，直接计入管理费用？ 相关资料： （ 1 ）根据《国家税务总局关于企业工资薪金及职工福利费扣除问题的通知》
（国税函［ 2009 ］ 3 号）文件的规定，三、关于职工福利费扣除问题：《实施条例》第四十条规定的企业职工福利费，包括以下内容： （一）尚未实行分离办社会职能的企业，其内设福利部门所发生的设备、设施和人员费用，包括职工食堂、职工浴室、理发室、医务所、托儿所、疗养院等集体福利部门的设备、设施及维修保养费用和福利部门工作人员的工资薪金、社会保险费、住房公积金、劳务费等。? （ 2 ）《企业会计准则第 9 号-职工薪酬》规定，将企业拥有的房屋等资产无偿提供给职工使用的，应当根据受益对象，将该住房每期应计提的折旧计入相关资产成本或当期损益，同时确认应付职工薪酬。
这个问题能否适用于上述两个制度，必须通过福利费走呢？第一个规定，说的是设备，但是这是房屋；第二个规定，说是自有资产无偿供职工使用，食堂浴室不像给管理层提供的无偿使用的车辆一样，想开走就开走，能否认定为食堂浴室是供职工无偿使用的。

回答人：chenyiwei
这个问题首先应当考虑财务管理上的规定，即财企[2009]242号文第一条对福利费在财务上的列支范围的规定。根据该文件，“企业尚未分离的内设集体福利部门所发生的设备、设施和人员费用，包括职工食堂、职工浴室、理发室、医务所、托儿所、疗养院、集体宿舍等集体福利部门设备、设施的折旧、维修保养费用以及集体福利部门工作人员的工资薪金、社会保险费、住房公积金、劳务费等人工费用”属于福利费的范畴。 如楼上网友所述，此类折旧在计提时应当比照非货币性福利，通过“应付职工薪酬”科目核算。